臺灣臺北地方法院刑事判決　　　　　　 93年度交易字第292號
公　訴　人　臺灣臺北地方法院檢察署檢察官
被　　　告　乙○○
上列被告因過失傷害案件，經檢察官聲請簡易判決處刑（九十三
年度調偵字第二八三號），本院臺北簡易庭認不宜以簡判決處刑
，移送本院改依通常程序審理，被告於準備程序中就被訴事實為
有罪之陳述，經本院合議庭裁定由受命法官獨任進行簡式審判程
序審理，判決如下：
    主  文
乙○○因過失傷害人，處有期徒刑參月，如易科罰金，以參佰元
折算壹日，緩刑參年。
    事  實
一、乙○○明知酒後不得駕車，竟於民國九十二年十一月十日二
    十二時許飲酒後猶駕駛車牌號碼BZ─5051號自用小客車，沿
    臺北市市○○道○段由東向西方向行駛，行經市○○道、建
    國南路口時，本應注意遵守道路交通標誌、標線、號誌之指
    示及該路口東向西設有禁止左轉標誌，依當時情形亦無不能
    注意之情事，竟疏未注意，貿然違反禁止標誌左轉，而與行
    駛於對向車道、由甲○○所騎乘後座搭載李佩珊之車牌號碼
    DRH─777號輕型機車發生擦撞，致甲○○因而受有左脛腓骨
    骨折併皮膚缺損約十五乘六公分、李佩珊受有左側脛腓骨骨
    折之傷害。乙○○於肇事後，在其上開犯行未為有偵查犯罪
    職權之公務員知悉前，留在現場向到場處理之警員表明其為
    肇事者而接受裁判，並經警測得其呼氣酒精濃度高達每公升
    零點七六毫克（乙○○涉犯公共危險罪部分，業經本院以九
    十三年度北交簡字第一七０號判決判處罰金二萬二千元確定
    ）。
二、案經被害人甲○○、李佩珊訴由臺北市政府警察局大安分局
    移送臺灣臺北地方法院檢察署檢察官聲請簡易判決處刑，經
    本院簡易庭改依通常程序審理。
    理  由
一、上揭事實，業據被告乙○○於警詢、偵查及本院審理時坦承
    不諱，核與告訴人甲○○、李佩珊指訴之情節相符，復有酒
    精檢測紀錄表、同心圓檢測圖樣、台北市政府警察局大安分
    局交通分隊道路交通事故談話紀錄表、台北市政府警察局交
    通分隊道路交通事故補充資料表、台北市○○○○○道路交
    通事故現場圖、照片四幀、台北市立仁愛醫院診斷證明書、
    台北市政府警察局交通警察大隊事故肇事原因初步分析研判
    表等附卷可稽。按駕駛人駕駛汽車，應遵守道路交通標誌、
    標線、號誌之指示；又汽車駕駛人飲用酒類或其他類似物後
    其吐氣所含酒精濃度超過每公升０‧二五毫克或血液中酒精
    濃度超過百分之０‧０五以上者，不得駕車，道路交通安全
    規則第九十條前段、第一百十四條第二款分別定有明文。被
    告駕駛汽車自應注意遵守上開規定，惟其於前揭時日飲酒後
    其呼氣酒精濃度已達每公升零點七六毫克後，仍駕駛汽車上
    路，於行經市○○道、建國南路口時本應注意該路段設有禁
    止左轉之標誌，且依當時情形，並無不能注意之情事，竟疏
    未注意，違反禁止標誌左轉，致與告訴人所騎乘之機車發生
    擦撞，其就本件事故之發生具有過失至明，且其過失行為與
    告訴人所受之傷害具有相當因果關係，本件事證明確，被告
    之犯行堪以認定，應依法論科。
二、核被告所為，係犯刑法第二百八十四條第一項前段之過失傷
    害人罪。被告以一過失行為傷害告訴人甲○○、李佩珊二人
    ，為想像競合犯，應從一重處斷。又按汽車駕駛人，無駕駛
    執照駕駛、酒醉駕車、吸食毒品或迷幻藥駕車、行駛人行道
    或行經行人穿越道不依規定讓行人優先通行，因而致人受傷
    或死亡，依法應負刑事責任者，加重其刑至二分之一，道路
    交通管理處罰條例第八十六條第一項定有明文。本件被告係
    因酒醉後駕車致告訴人受傷，依法應負刑事責任，自應依前
    揭規定加重其刑至二分之一。再被告於有偵查犯罪職權之機
    關或公務員未發覺其犯罪前，於警員前往處理時，在場並當
    場承認為肇事人，有臺北市政府警察局大安分局交通分隊警
    員張友鑫出具之自首情形調查表一份在卷可按，是被告對於
    未發覺之罪自首而受裁判，應依刑法第六十二條前段之規定
    減輕其刑，並依法先加後減。爰審酌被告過失情節之輕重、
    告訴人之受傷情形，及被告犯罪後尚能坦承犯行，態度良好
    ，顯有悔意，且曾與告訴人談妥初步之賠償方式並欲依約當
    庭給付，惟因告訴人嗣後反悔不願接受而未果（見本院九十
    三年三月十四日及同年月二十八日準備程序筆錄）等一切情
    狀，量處如主文所示之刑，並諭知易科罰金之折算標準。末
    查，被告前未曾受有期徒刑以上刑之宣告，有臺灣高等法院
    被告前案紀錄表可參，其因一時疏失，致觸犯本案犯行，經
    此教訓後，應知警惕，當無再犯之虞，本院認其所受宣告之
    刑，以暫不執行為適當，爰併予宣告緩刑三年，以啟自新。
據上論斷，應依刑事訴訟法第四百五十二條、第二百七十三條之
一第一項、第二百九十九條第一項前段，刑法第二百八十四條第
一項前段、第五十五條、第六十二條前段、第四十一條第一項前
段、第七十四條第一款，道路交通管理處罰條例第八十六條第一
項，罰金罰鍰提高標準條例第一條前段、第二條，判決如主文。
本案經檢察官李傳侯到庭執行職務
中　　華　　民　　國　　94　　年　　4　　月　　19   　日
　　　　　　　　　刑事第五庭  法　官　李宜娟
以上正本證明與原本無異。
如不服本判決，應於判決送達後10日內向本院提出上訴狀（應抄
附繕本）。告訴人或被害人如對於本判決不服者，應具備理由請
求檢察官上訴，其上訴期間之計算係以檢察官收受判決正本之日
期為準。
                              書記官  游秀珠
中　　華　　民　　國　　94　　年　　4 　　月　　21　　日
附錄本案論罪科刑法條全文：
刑法第二百八十四條第一項
因過失傷害人者，處六月以下有期徒刑、拘役或五百元以下罰金
，致重傷者，處一年以下有期徒刑、拘役或五百元以下罰金。
